【裁判字號】    92,簡上,95
【裁判日期】    921128
【裁判案由】    傷害
【裁判全文】
臺灣士林地方法院刑事判決                          九十二年度簡上字第九五號
    上  訴  人
    即  被  告  乙○○
右列上訴人即被告因傷害案件，不服本院九十二年度士簡字第四六五號，中華民國九
十二年四月八日第一審簡易判決（聲請案號：臺灣士林地方法院檢察署九十一年度偵
字第三三八八號），提起上訴，本院管轄之第二審合議庭判決如左：
    主  文
原判決撤銷。
乙○○傷害人之身體，處有期徒刑貳月，如易科罰金，以參佰元折算壹日；又傷害人
之身體，處有期徒刑參月，如易科罰金，以參佰元折算壹日；應執行有期徒刑肆月，
如易科罰金，以參佰元折算壹日。
    事  實
一、乙○○與甲○○對於台北縣八里鄉鄉公所進行施作之溝渠工程，水溝能否經過甲
    ○○之土地，二人意見不合，彼此遂生怨隙，民國九十一年一月二十三日下午三
    時許，在台北縣八里鄉○○路一二三之一號旁產業道路，乙○○因質疑甲○○阻
    撓溝渠工程施作，並揚言要檢舉甲○○將自己土地供人傾倒廢土，二人遂生口角
    爭執，乙○○乃出於普通傷害之故意，徒手毆打甲○○之身體，致其受有前胸挫
    傷瘀青五Ｘ四公分、四Ｘ三公分、左踝扭傷等普通傷害。嗣於同年一月二十五日
    上午九時許，乙○○因懷疑自己土地上之接引灌溉水管遭甲○○破壞，乃前往甲
    ○○位於台北縣八里鄉○○○路五之一號住處，欲找其理論，乙○○抵達該址後
    ，未經許可即擅自進入甲○○住處（涉嫌無故侵入住宅犯行，未據告訴），旋與
    甲○○發生口角爭執，乙○○乃另起普通傷害犯意，徒手毆打甲○○，致甲○○
    受有外側左胸及背部挫傷、右手臂挫傷、前腹肚皮擦傷（二處、各約一Ｘ一公分
    ）等普通傷害。
二、案經被害人甲○○訴由台北縣政府警察局蘆洲分局報告台灣士林地方法院檢察署
    檢察官偵查起訴。
    理  由
一、訊據被告乙○○矢口否認有何傷害犯行，辯稱：伊固有於九十一年一月二十三日
    下午三時許，在上開產業道路與甲○○碰面，當時二人並曾發生口角，但伊沒有
    出手毆打甲○○，至於九十一年一月二十五日上午九時，伊曾前往甲○○住處找
    其理論，進入屋內後欲上二樓，但樓梯上到一半，即遭甲○○以腳踢伊及用手搥
    打，伊並未還手云云。惟查，被告前揭傷害犯行，業據告訴人甲○○迭於偵查中
    及本院調查時堅指詳確，又告訴人於其指訴遭被告毆打成傷之日，均曾前往醫院
    驗傷，並驗得受有如事實欄所載普通傷害等情，有馬偕醫院出具之診斷證明書二
    紙在卷足憑（附於偵卷第九頁、第二十頁），經核上開傷勢程度及受傷部位，與
    告訴人指訴被毆情節亦相符合，參以被告於本院調查時供承：「（問：你跟甲○
    ○之間有無糾紛）因為鄉公所要做水溝但須經過他（指甲○○）的土地，他常常
    出來阻擋。」、「如果水溝一直不做好，土石會衝（沖）到我的農地，所以我常
    找他理論．．．．」、「（問：你有無跟甲○○發生過衝突）沒有衝突，只是為
    了水溝的事在爭執」等語（見本院九十二年七月十八日訊問筆錄）在卷，嗣於本
    院審理時復自承：「（問：九十一年一月二十三日下午三時你有無跟甲○○在台
    北縣八里鄉○○路一二三之一號旁產業道路上見面）有。」、「（問：甲○○有
    無因為溝渠工程的事情與你發生爭吵）有，因為他要停工我不同意，二人發生爭
    執。」、「．．．．因為水溝經過他（指甲○○）的土地，後來甲○○又要更改
    ，說不做就不做，當時我有跟他吵，還表示要檢舉他將土地借別人倒廢土，案發
    二十三日當天，又說不同意我做了，我很生氣，就跟他說要檢舉他讓人倒廢土，
    他就很不客氣，並用三字經罵我．．．．」、「（問：九十一年一月二十五日上
    午九時，你有無到甲○○的住處）有。」、「（問：為何去該址）因為我接灌溉
    的水管被人家打破，我猜想是甲○○所為，因為之前我檢舉他，他不高興。」（
    見本院九十二年十一月十一日審判筆錄）等語在卷，均坦承其與告訴人間，原即
    因興建溝渠之事二人意見不合而夙有爭執在先，且二次案發時，伊確有與告訴人
    碰面，前次因伊質疑告訴人再度阻擾溝渠工程，心生不滿與告訴人發生口角爭執
    ，後者係因伊懷疑告訴人破壞其水管，而主動前往告訴人住處欲找其理論等情明
    確，是被告確有因出於氣憤而出手毆打告訴人之動機，甚為明確，又被告既係因
    懷疑水管遭告訴人破壞而主動前往告訴人住處理論在先，衡情當無在告訴人住處
    又任憑告訴人對其拳打腳踢之可能，是綜上各情互參以觀，告訴人之指訴應屬有
    據，堪予採信，被告否認犯行，所辯不足採信。本案事證明確，被告犯行可以認
    定，應依法論科。
二、核被告乙○○所為，係分別犯刑法第二百七十七條第一項之傷害罪。被告於九十
    一年一月二十三日下午三時許，因與告訴人間就興建溝渠紛爭，而先為傷害告訴
    人之犯行後，始因另發覺自己水管遭人破壞，懷疑係告訴人所為，而於同年月二
    十五日上午九時許前往告訴人住處理論，並動手毆打告訴人，業據認定如前，是
    先後二次傷害犯行，犯意各別，行為互殊，已甚明確，應予分論併罰，原審認定
    被告二次傷害犯行事證明確，予以論罪科刑，固非無見，然未詳酌被告先後二次
    犯行係基於各別犯意之併罰關係，遽依連續犯之規定論處，自嫌欠洽。上訴人即
    被告上訴意旨否認犯行，指摘原判決認定犯罪事實有誤，雖無理由，但原判決既
    有可議，自應由本院將原判決撤銷改判。爰審酌被告之品行、素行，犯罪之情節
    ，告訴人因被告犯行之受傷程度，被告犯後猶執詞卸責之態度等一切情狀，分別
    量處如主文第二項所示之刑，並各諭知易科罰金之折算標準及依法定應執行之刑
    ，以示懲儆。
據上論斷，應依刑事訴訟法第四百五十五條之一第一項、第三項、第三百六十四條、
第三百六十九條第一項前段、第二百九十九條第一項前段，刑法第二百七十七條第一
項、第四十一條第一項、第五十一條第五款，罰金罰鍰提高標準條例第一條前段、第
二條，判決如主文。
本案經檢察官張紜瑋到庭執行職務。
中      華      民      國      九十二    年    十一    月    二十八    日
                                      臺灣士林地方法院刑事第三庭
                                          審判長法  官  雷  雯  華
                                                法  官  李  育仁
                                                法  官  吳  祚  丞
右正本證明與原本無異。
本件不得上訴。
                                                書記官  林  立  原
中      華      民      國      九十二    年    十二    月      二      日
附錄本判決論罪科刑依據之法條：
中華民國刑法第二百七十七條第一項：
  傷害人之身體或健康者，處三年以下有期徒刑、拘役或一千元以下罰金。


司法院資訊處製作；財團法人民間司法改革基金會備份。
